【裁判字號】    99,抗,646
【裁判日期】    990604
【裁判案由】    聲請定其應執行刑
【裁判全文】
臺灣高等法院刑事裁定                  99年度抗字第646號
抗  告  人
即受 刑 人  甲○○
上列抗告人即受刑人因聲請定其應執行刑案件，不服臺灣宜蘭地
方法院中華民國九十九年五月十四日裁定（九十九年度聲字第二
六五號），提起抗告，本院裁定如下：
    主  文
抗告駁回。
    理  由
一、原裁定意旨略以：抗告人即受刑人甲○○因犯如附表（原裁
    定就附表編號三所示之罪，其犯罪時間誤載部分，更正如附
    表編號三所示）所示持有第二級毒品等罪，檢察官聲請定其
    應執行之刑，經審核認聲請為正當，爰依刑事訴訟法第四百
    七十七條第一項，刑法第五十三條、第五十一條第五款，裁
    定其應執行有期徒刑一年五月等語。
二、抗告意旨略以：受刑人所犯之附表編號一所示持有第一級毒
    品所處之有期徒刑四月，如易科罰金以新臺幣一千元折算一
    日，已於民國九十九年三月十八日易科罰金執行完畢，則附
    表所示三罪原宣告刑各為有期徒刑四月、有期徒刑十月、有
    期徒刑六月，合計為有期徒刑二十個月，扣除已經執行之有
    期徒刑四月，只剩有期徒刑十六個月，即有期徒刑一年四月
    ，則原審裁定竟定有期徒刑一年五月，即有期徒刑十七個月
    ，顯然使受刑人更不利益，為此提起抗告云云。
三、按裁判確定前犯數罪者，併合處罰之。又數罪併罰，有二裁
    判以上者，依刑法第五十一條之規定，定其應執行之刑，刑
    法第五十條、第五十三條分別定有明文。又被告犯應併合處
    罰之數罪，經法院以判決或裁定定其數罪之應執行刑確定者
    ，該數罪是否執行完畢，均係以所定之應執行刑全部執行完
    畢為斷。其在定應執行刑之前已先執行之有期徒刑之罪，因
    嗣後與他罪合併定應執行刑，而由檢察官換發執行指揮書執
    行應執行刑，是其前已執行之有期徒刑部分，僅應予扣除，
    該罪宣告之刑不能認為已執行完畢。亦即若僅數罪中之一罪
    所宣告之刑執行完畢，而數罪合併所定應執行之刑尚未執行
    完畢，應認為執行未畢（詳最高法院九十三年台非字第二九
    八號裁定意旨、七十八年度第二次刑事庭會議決議意旨參照
    ）。再按法律上屬於自由裁量之事項，有其外部性及內部性
    界限，並非概無拘束。依據法律之具體規定，法院應在其範
    圍選擇為適當之裁判者，為外部性界限；而法院為裁判時，
    應考量法律之目的，及法律秩序之理念所在者，為內部性界
    限。法院為裁判時，二者均不得有所踰越。在數罪併罰，有
    二裁判以上，定其應執行之刑時，固屬於法院自由裁量之事
    項，然仍應受前揭外部性界限及內部性界限之拘束（詳最高
    法院八十年度台非字第四七三號判例、九十四年度台非字第
    二三三號判決意旨參照）。
四、經查：
（一）受刑人甲○○所犯附表編號二、三所示之二罪，曾由臺灣
      宜蘭地方法院以九十八年度訴字第三九八號判決定其應執
      行有期徒刑一年二月，嗣受刑人甲○○雖分別上訴於本院
      及最高法院，分別遭以不合法律上之程式、不得上訴而上
      訴遭判決駁回等情，此有如附表編號二、三所示之判決書
      （詳原審卷第四七頁至第五六頁）及受刑人甲○○臺灣高
      等法院被告全國前案紀錄表（詳原審卷第五七頁至第六二
      頁）等附卷可稽，揆諸前揭說明，應於各刑中之最長期以
      上（附表編號二及三所示有期徒刑一年二月即有期徒刑十
      四個月以上），各刑合併之刑期以下（附表編號一所示有
      期徒刑四月加附表編號二及三所示有期徒刑十四個月即有
      期徒刑十八個月），定其應執行之刑期，從而，原裁定就
      受刑人甲○○所犯如附表所示之三罪，定其應執行之刑為
      有期徒刑一年五月（即有期徒刑十七個月），既在外部性
      界限（即有期徒刑十八個月以下）、內部性界限（即有期
      徒刑十四月以上）之範圍內，自難認原審法院就本件裁量
      權之行使，有何違法或不當之處。
（二）至受刑人甲○○主張其已經執行之附表編號一所示之有期
      徒刑四月，縱已經執行完畢，係指得於原審所裁定應執行
      之有期徒刑一年五月中扣除（即檢察官於執行時應扣除其
      中四個月，而實際上應執行有期徒刑一年一月），與定應
      執行刑之裁定無涉。是核原審裁定准許檢察官定應執行刑
      之聲請，於法無不合。是受刑人任意指摘原裁定不當，求
      予撤銷改判，核無理由，應予駁回。
五、據上論結，應依刑事訴訟法第四百十二條，裁定如主文。
中    華    民    國    99    年    6     月    4     日
                  刑事第十八庭審判長法  官 吳鴻章
                                    法  官 周政達
                                    法  官 曾淑華
以上正本證明與原本無異。
不得抗告。
                                    書記官 王增華
中    華    民    國    99    年    6     月    7     日
附表：
┌─┬───┬───┬────┬──────────┬──────────┬────┐
│編│罪  名│宣告刑│犯罪日期│   最 後 事 實 審   │   確  定  判  決   │備    註│
│號│      │      │        ├─────┬────┼─────┬────┼────┤
│  │      │      │        │法院、案號│判決日期│法院、案號│判決確定│曾由臺灣│
│  │      │      │        │          │        │          │日    期│宜蘭地方│
├─┼───┼───┼────┼─────┼────┼─────┼────┤法院於九│
│一│持有第│有期徒│九十六年│臺灣宜蘭地│九十八年│臺灣宜蘭地│九十八年│十八年十│
│  │二級毒│刑四月│九月間某│院九十七年│四月二十│院九十七年│十月六日│二月十日│
│  │品罪  │      │日      │度訴字第三│二日    │度訴字第三│        │依檢察官│
│  │      │      │        │七八號    │        │七八號    │        │之聲請定│
│  │      │      │        │          │        │          │        │其易科罰│
│  │      │      │        │          │        │          │        │金之折算│
│  │      │      │        │          │        │          │        │標準為新│
│  │      │      │        │          │        │          │        │臺幣一千│
│  │      │      │        │          │        │          │        │元，並已│
│  │      │      │        │          │        │          │        │於九十九│
│  │      │      │        │          │        │          │        │年三月十│
│  │      │      │        │          │        │          │        │八日易科│
│  │      │      │        │          │        │          │        │罰金執行│
│  │      │      │        │          │        │          │        │完畢    │
├─┼───┼───┼────┼─────┼────┼─────┼────┼────┤
│二│施用第│有期徒│九十八年│臺灣宜蘭地│九十八年│最高法院九│九十九年│編號二及│
│  │一級毒│刑十月│五月十五│院九十八年│十二月九│十九年度台│四月二十│三之罪，│
│  │品罪  │      │日晚間二│度訴字第三│日      │上字第二三│二日    │曾由臺灣│
│  │      │      │十時許  │九八號    │        │四一號    │        │宜蘭地方│
├─┼───┼───┼────┼─────┼────┼─────┼────┤法院以九│
│三│施用第│有期徒│九十八年│臺灣宜蘭地│九十八年│最高法院九│九十九年│十八年度│
│  │二級毒│刑六月│（原審裁│院九十八年│十二月九│十九年度台│四月二十│訴字第三│
│  │品罪  │      │定誤載為│度訴字第三│日      │上字第二三│二日    │九八號定│
│  │      │      │九十五年│九八號    │        │四一號    │        │其應執行│
│  │      │      │）五月十│          │        │          │        │有期徒刑│
│  │      │      │六日上午│          │        │          │        │一年二月│
│  │      │      │十時四十│          │        │          │        │        │
│  │      │      │分許為警│          │        │          │        │        │
│  │      │      │採尿前四│          │        │          │        │        │
│  │      │      │日內之某│          │        │          │        │        │
│  │      │      │日時    │          │        │          │        │        │
└─┴───┴───┴────┴─────┴────┴─────┴────┴────┘

司法院資訊處製作；財團法人民間司法改革基金會備份。
